臺灣板橋地方法院刑事判決　　　　　　　96年度易字第1640號
公　訴　人　臺灣板橋地方法院檢察署檢察官
被　　　告　甲○○
上列被告因違反毒品危害防制條例案件，經檢察官提起公訴（96
年度毒偵字第3648號），本院於準備程序進行中，被告就被訴之
事實為有罪之陳述，經告知被告簡式審判程序之旨，並聽取當事
人之意見後，裁定進行簡式審判程序，判決如下：
    主  文
甲○○施用第二級毒品，累犯，處有期徒刑陸月，如易科罰金，
以新臺幣壹仟元折算壹日，減為有期徒刑月，如易科罰金，以
新臺幣壹仟元折算壹日。
    事  實
一、甲○○前於民國89年間因施用毒品案件，經臺灣臺南地方法
    院於同年1 月22日以89年度毒聲字第212 號裁定送勒戒處所
    觀察、勒戒後，認無繼續施用毒品傾向，於同年2 月11日釋
    放，於同年2 月20日執行期滿，經臺灣臺南地方法院檢察署
    檢察官於同年2 月12日以89年度毒偵字第214 號為不起訴處
    分確定，又於90年間因施用毒品案件，經同院於90年12月21
    日以90年度毒聲字第2604號裁定送勒戒處所觀察、勒戒，亦
    認無繼續施用毒品傾向，於91年2 月5 日釋放，於91年2 月
    7 日執行期滿，經同署檢察官於91年2 月5 日以90年度毒偵
    字第2260號為不起訴處分確定，復於93年間因違反毒品危害
    防制條例案件，經同院於94年3 月30日以94年度簡字第65 4
    號判處有期徒刑5 月，於94年4 月30日確定，於94年6 月7
    日易科罰金執行完畢（此部分構成累犯），再於96年間因施
    用毒品案件，經本院於96年4 月19日以96年度簡字第1819號
    判處有期徒刑3 月，於96年5 月7 日確定，於96年6 月14日
    易科罰金執行完畢。其復基於施用第二級毒品甲基安非他命
    （起訴書誤載為安非他命）之犯意，於96年4 月7 日上午10
    時許，在臺北縣土城市其綽號「豬頭」之男性友人住處，將
    該毒品置於玻璃球吸食器內加熱，以吸取其濃煙之方式，施
    用前開毒品1 次，旋於同日下午3 時50分許，在臺北縣土城
    市○○路○ 段43號中油加油站，為警查獲，並扣得綽號「豬
    頭」男子所有之吸食器1 組。
二、案經臺北縣政府警察局土城分局報請臺灣板橋地方法院檢察
    署檢察官偵查起訴。
    理  由
一、程序部分：按除被告所犯為死刑、無期徒刑、最輕本刑為三
    年以上有期徒刑之罪或高等法院管轄第一審案件者外，於第
    一次審判期日前之準備程序進行中，被告先就被訴事實為有
    罪之陳述時，審判長得告知被告簡式審判程序之旨，並聽取
    當事人、代理人、辯護人及輔佐人之意見後，裁定進行簡式
    審判程序，刑事訴訟法第273 條之1 第1 項定有明文。經核
    ，本件被告甲○○所犯係死刑、無期徒刑、最輕本刑為三年
    以上有期徒刑以外之罪，其於準備程序中就被訴事實為有罪
    之陳述，經法官告知簡式審判程序之旨，並聽取公訴人、被
    告之意見後，本院爰依首揭規定，裁定進行簡式審判程序，
    合先敘明。
二、訊據被告於本院審理時坦承前揭事實不諱，又其於為警查獲
    後，於同日下午4 時55分許經警採集之尿液檢體，送由臺灣
    檢驗科技股份有限公司以酵素免疫分析法初步檢驗，呈安非
    他命類陽性反應，復經氣相層析質譜儀確認，亦有安非他命
    （767ng/ml）、甲基安非他命（7207ng/ml） 陽性反應，有
    該公司96年4 月24日濫用藥物尿液檢驗報告附卷可稽。按甲
    基安非他命經口服投與後約百分之70於24小時內自尿中排出
    ，約百分之90於96小時內自尿中排出，由於甲基安非他命成
    分之檢出與其投與方式、投與量、個人體質、採尿時間與檢
    測儀器之精密度等諸多因素有關，因此僅憑尿液中呈甲基安
    非他命陽性反應，並無法確實推算吸食時間距採集時間之長
    短，惟依上述資料推斷，最長可能不會超過4 日，有行政院
    衛生署藥物食品檢驗局81年2 月8 日（81）藥檢1 字第0011
    56號函可按。又目前之尿液檢體毒品反應鑑驗方法，以氣相
    層析質譜儀分析法最為精確，並可排除服用藥物導致毒品偽
    陽性反應之可能性；茲本件被告尿液檢體業經以該法確認，
    鑑出被告尿液確有甲基安非他命類陽性反應，是可確信被告
    於採集尿液檢體前96小時扣除為警查獲後不可能施用毒品期
    間內之某時，確曾有施用第二級毒品甲基安非他命之行為。
    承此，可見被告之上述自白，應合於事實。
三、查被告前於89年間因施用毒品案件，經臺灣臺南地方法院於
    同年1 月22日以89年度毒聲字第212 號裁定送勒戒處所觀察
    、勒戒後，認無繼續施用毒品傾向，於同年2 月11日釋放，
    於同年2 月20日執行期滿，經臺灣臺南地方法院檢察署檢察
    官於同年2 月12日以89年度毒偵字第214 號為不起訴處分確
    定，又於90年間因施用毒品案件，經同院於90年12月21日以
    90年度毒聲字第2604號裁定送勒戒處所觀察、勒戒，亦認無
    繼續施用毒品傾向，於91年2 月5 日釋放，於91年2 月7 日
    執行期滿，經同署檢察官於91年2 月5 日以90年度毒偵字第
    2260號為不起訴處分確定，有臺灣高等法院被告前案紀錄表
    可按。此外，本件尚有查獲現場照片、扣押物品照片等附卷
    可稽。綜上所見，本件事證業臻明確，堪以認定，應依法論
    科。
四、核被告所為，係犯毒品危害防制條例第10條第2 項之施用第
    二級毒品罪。其施用本件毒品，衡情，應有持有毒品之行為
    ，惟該持有之低度行為，應為其施用之高度行為所吸收，不
    另論罪。查其於93年間因違反毒品危害防制條例案件，經臺
    灣臺南地方法院於94年3 月30日以94年度簡字第654 號判處
    有期徒刑5 月，於94年4 月30日確定，於94年6 月7 日易科
    罰金執行完畢，亦有上述被告前案紀錄表存卷可按，其於徒
    刑執行完畢後5 年內，故意再犯本件有期徒刑以上之罪，為
    累犯，應依刑法第47條第1 項規定，加重其刑。本院審酌其
    於受觀察、勒戒後，猶另萌施用毒品之犯意，再犯本罪，顯
    見其戒除毒癮之意志薄弱，且未衷心悛悔，漠視法令之禁制
    ，恣意濫用藥品，其行為甚為可訾，惟施用毒品祗係戕害其
    自己身心，並無加害他人，兼衡其本件施用毒品種類、次數
    、犯罪動機、目的、手段、素行、坦承犯行等一切情狀，茲
    量處如主文所示之刑，並諭知易科罰金之折算標準。按中華
    民國九十六年罪犯減刑條例於96年7 月4 日公布，並自96年
    7 月16日起施行。查本件被告犯罪時間係在96年4 月24日前
    ，合於上開減刑條例第2 條第1 項第3 款規定，且非同條例
    第3 條所定不得減刑之罪，是併依上開減刑條例規定，減其
    二分之一之刑。至上述扣案物品，本院查無證據可資證明係
    被告所有，或為被告犯本件之罪所用，爰不併為沒收銷燬或
    沒收宣告之諭知。
據上論斷，應依刑事訴訟法第273 條之1 第1 項、第299 條第1
項前段，毒品危害防制條例第10條第2 項，刑法第11條前段、第
47條第1 項、第41條第1 項前段，中華民國九十六年罪犯減刑條
例第2 條第1 項第3 款、第7 條、第9 條，判決如主文。
本案經檢察官馬凱蕙到庭執行職務。
中　　華　　民　　國　　96　　年　　7 　　月　　31　　日
                        刑事第十四庭  法　官  朱敏賢
上正本證明與原本無異。
如不服本判決，應於判決送達後10日內，向本院提出上訴狀。
                                      書記官  郭勝華
中　　華　　民　　國　　96　　年　　7 　　月　　31　　日
附錄論罪科刑法條：
毒品危害防制條例第10條
施用第一級毒品者，處六月以上五年以下有期徒刑。
施用第二級毒品者，處三年以下有期徒刑。
